臺灣新竹地方法院刑事宣示判決筆錄　　　 96年度易字第410號
公　訴　人　臺灣新竹地方法院檢察署檢察官
被　　　告　甲○○
指定辯護人　曾桂釵律師
上列被告因竊盜案件，檢察官提起公訴（96年度偵字第1699、22
90、2613號）後，聲請改依協商程序而為判決，本院於中華民國
95年7 月13日下午5 時在本院刑事第九法庭宣示判決，出席職員
如下：
法官起立朗讀判決主文、犯罪事實要旨、附記事項、處罰條文及
告以上訴限制、期間並提出上訴狀之法院，且諭知記載其內容：
一、主  文：
　　甲○○攜帶兇器竊盜，處有期徒刑柒月。扣案之剪刀肆支、
    中心衝壹支、一字起子貳支、套筒壹組及手套壹副等物沒收
    之。又攜帶兇器竊盜，處有期徒刑柒月。扣案之剪刀肆支、
    中心衝壹支、一字起子貳支、套筒壹組及手套壹副等物沒收
    之。又攜帶兇器竊盜，處有期徒刑柒月。扣案之剪刀肆支、
    中心衝壹支、一字起子貳支、套筒壹組及手套壹副等物沒收
    之。又攜帶兇器竊盜，處有期徒刑柒月。扣案之剪刀肆支、
    中心衝壹支、一字起子貳支、套筒壹組及手套壹副等物沒收
    之。又攜帶兇器竊盜，處有期徒刑柒月。扣案之剪刀肆支、
    中心衝壹支、一字起子貳支、套筒壹組及手套壹副等物沒收
    之。又共同攜帶兇器竊盜，處有期徒刑捌月。又攜帶兇器竊
    盜，未遂，處有期徒刑肆月。扣案之剪刀壹支沒收之。應執
    行有期徒刑貳年。扣案之剪刀伍支、中心衝壹支、一字起子
    貳支、套筒壹組及手套壹副等物沒收之。
二、犯罪事實要旨：
（一）甲○○前曾於民國95年間，因犯竊盜案件，經本院於95年
      6 月23日以95年度易字第297 號判處有期徒刑6 月，緩刑
      2 年，緩刑期間付保護管束，並於同年7 月13日確定，現
      仍在緩刑期間。
（二）惟甲○○猶不知悔改，竟分別基於為自己不法所有之犯意
      ，分別於如附表所示之時間、地點，持客觀上對於他人生
      命、身體具有危險性而足供作為兇器使用之剪刀4 支、中
      心衝1 支及一字起子2 支等物，暨套筒1 組及手套1 副等
      物，竊取如附表所示置放於自用小客車內之財物。嗣於同
      年3月6日13時30分許，在其位於新竹市○○區○○路4段
      80號之住處，為警持拘票拘提到案，並扣得其所有供其行
      竊所用之前揭剪刀4支、中心衝1支、一字起子2支、套筒1
      組及手套1付等物，因而循線查悉上情。
（三）甲○○於96年3 月7 日因竊取如附表所示之財物，而遭警
      方移送臺灣新竹地方法院檢察署，經該署檢察官訊問，諭
      知以新臺幣1 萬元具保後，仍不知悔改，竟夥同曾獻堂，
      並基於共同不法所有意圖之犯意聯絡及行為分擔，於96年
      4 月1 日8 時許，搭乘由曾獻堂所駕駛前由不知情之黃致
      維所交付之車牌號碼4879—KW號自用小客車，共同趨車前
      往新竹市○○路173 巷2 弄23號空地旁，甲○○即持客觀
      上對於他人生命、身體具有危險性而足供作為兇器使用之
      一字起子（未扣案），破壞停放於上址為庚○○所有車牌
      號碼9820—PS號自用小客車之車門，曾獻堂則在一旁把風
      ，2 人共同將該部自用小客車行竊得手。得手後，曾獻堂
      將車牌號碼4879—KW號自用小客車之車牌2 面交予甲○○
      ，並囑咐其將該2 面車牌懸掛於行竊所得之上開車牌號碼
      9820—PS號自用小客車上，藉以規避警方查緝。嗣於同年
      月3 日22時40分許，甲○○駕駛上揭懸掛車牌號碼4879—
      KW號之自用小客車，行經新竹市○○路○ 段78號前時，為
      警察覺有異，上前盤查，因而循線查悉上情。
（四）甲○○因上開竊盜行為，經警方移送臺灣新竹地方法院檢
      察署，於翌日（即4日）經該署檢察官訊問，諭知限制住
      居後，其猶不知悔悟，又基於不法所有意圖，於96年4 月
      22日凌晨3時50分許，獨自一人前往新竹市○道路○段65
      號乙○○住處，並持客觀上對於他人生命、身體具有危險
      性而足供作為兇器使用之剪刀1支，先將上址住處裝設於
      門口之監視器電線剪斷，藉以規避監視器監看而著手竊取
      停放於上址門口之乙○○所有車牌號碼9077—PQ號自用小
      客車時，恰警方巡邏察覺有異，當場逮捕，因而未竊得該
      車而未遂。
三、扣案之剪刀5 支、中心衝1 支、一字起子2 支、套筒1 組及
    手套1 副等物，均為被告所有，且分別係供其為上揭竊盜犯
    行時所用之物等情，業據被告供述在卷，爰應依刑法第38條
    第1 項第2 款之規定宣告沒收之。
四、處罰條文：
　　第321 條第1 項第3 款、第2 項。
五、協商判決除有刑事訴訟法第454 條之4 第1 項第1 款於本訊
    問程序終結前，被告撤銷協商合意或檢察官撤回協商聲請者
    ；第2 款被告協商之意思非出於自由意志者；第4 款被告所
    犯之罪非第455 條之2 第1 項所定得以協商判決者；第6 款
    被告有其他較重之裁判上一罪之犯罪事實者；第7 款法院認
    應諭知免刑或免訴、不受理者情形之一，及違反同條第2 項
    「法院應於協商合意範圍內為判決；法院為協商判決所科之
    刑，以宣告緩刑或2 年以下有期徒刑、拘役或罰金為限」之
    規定者外，檢察官與被告均不得上訴。
六、如有前項得上訴之情形，得自收受宣示判決筆錄送達之日起
    10日內，向本院提出上訴書狀，上訴於第二審法院。
中　　華　　民　　國　　96　　年　　7 　　月　　13　　日
            　　　刑事第五庭    書記官　蔡玉嬌
                                法　官  楊惠芬
以上正本證明與原本無異。
如不服本判決應於收受本判決後十日內向本院提出上訴書狀，其
未敘述上訴理由者，並得於提起上訴後十日內向本院補提理由書
狀 (均須按他造當事人之人數附繕本)「切勿逕送上級法院」。
中　　華　　民　　國　　96　　年　　7 　　月　　13　　日
                                書記官  蔡玉嬌
附表
┌──┬────┬──────┬────┬────────┐
│編號│時    間│地        點│被害人  │失  竊  財  物  │
├──┼────┼──────┼────┼────────┤
│一  │96年2 月│新竹市○○路│丙○○  │汽車音響1 組、汽│
│    │2 日8 時│2 段1590巷18│        │車零件（價值約新│
│    │        │弄對面      │        │臺幣8 萬元）    │
├──┼────┼──────┼────┼────────┤
│二  │96年2 月│新竹市○○路│辛○○  │汽車音響（價值約│
│    │16日零時│2 段537 號對│        │新臺幣15萬元）  │
│    │30分許  │面          │        │                │
├──┼────┼──────┼────┼────────┤
│三  │96年2 月│新竹市○○路│己○○  │汽車音響1 組及液│
│    │20日13時│66號對面    │        │晶銀幕2部       │
│    │30分許  │            │        │                │
├──┼────┼──────┼────┼────────┤
│四  │96年3 月│新竹市○○路│丁○○  │汽車駕照、行照、│
│    │2 日14時│2 段675號前 │        │保險卡各1 張、防│
│    │10分許  │            │        │盜器1 組、汽車音│
│    │        │            │        │響1 組、手機2 支│
│    │        │            │        │、信用卡3 張、汽│
│    │        │            │        │車美容卡1 張、提│
│    │        │            │        │貨券新臺幣6 千元│
│    │        │            │        │、現金新臺幣2 千│
│    │        │            │        │5 百元（價值共約│
│    │        │            │        │新臺幣9 萬7 千4 │
│    │        │            │        │百元）          │
├──┼────┼──────┼────┼────────┤
│五  │96年3 月│新竹市浸水南│戊○○  │汽車音響1 組、電│
│    │5 日10時│街123 巷旁停│        │視機1 臺（價值約│
│    │許      │車          │        │新臺幣11萬元）  │
└──┴────┴──────┴────┴────────┘
附錄本案論罪科刑法條全文：
刑法第321 條第1 項第3 款、第2 項：
犯竊盜罪而有左列情形之一者，處6 月以上5 年以下有期徒刑：
  三　攜帶兇器而犯之者。
前項之未遂犯罰之。
